# IPO企业尽调实收资本问题，请教各位大大

提问人：小小冬天 时间：2017-05-05 21:01:42
企业截止至 2006 年 12 月收到美元投资 100 万（其中A、B各占50%），后于 2009 年转让B将所有股权转让给A， 2011 年A将90%股权转让给C， 2011 年工商变更登记资料显示A占 10 万美元，C占 90 万美元，但是查看了企业的审计报告，按照审计报告人民币列示的实收资本换算下来，A占有9.91%,C占有90.09%，这个问题应该怎么解决呢？求教各位大大有没有什么实际的解决方案？直接让企业账面调整吗？

回答人：chenyiwei
如果该企业的注册资本以美元表示，则确定各方股东股权比例的依据应当是以美元表示的注册资本金额。以人民币折算的实收资本金额仅具有会计核算上的意义，法律上还是以注册资本的原币比例为准。